臺灣高雄地方法院高雄簡易庭裁定
111年度雄秩字第86號
移送機關    高雄市政府警察局小港分局
被移送人    王以翔



被移送人    楊宗翰


被移送人    洪苡峻


上列被移送人因違反社會秩序維護法案件，經移送機關以111年4
月18日高市警港分偵字第11171041400號移送書移送審理，本院
裁定如下：
    主          文
王以翔無正當理由，攜帶類似真槍之玩具槍，而有危害安全之虞
者，處罰鍰新臺幣肆仟元。
楊宗翰無正當理由，攜帶類似真槍之玩具槍，而有危害安全之虞
者，處罰鍰新臺幣肆仟元。
洪苡峻無正當理由，攜帶類似真槍之玩具槍，而有危害安全之虞
者，處罰鍰新臺幣參仟元。
扣案之玩具BB槍柒支、塑膠BB彈貳瓶均沒入。
    事實理由及證據
一、移送意旨略以：被移送人於民國111年4月13日23時45分許，
    分別將渠等所有共7把玩具BB槍擺放在高雄市小港區高坪18
    路與高坪23路口空地上把玩(被移送人王以翔攜帶3把玩具BB
    槍，楊宗翰攜帶3把玩具BB槍及塑膠BB彈2瓶，洪苡峻攜帶1
    把玩具BB槍)，經員警巡邏發現，被移送人無正當理由攜帶
    類似真槍之玩具槍，而有危害社會秩序安全之虞等語。
二、按無正當理由，攜帶類似真槍之玩具槍，而有危害安全之虞
    者，處3日以下拘留或18,000元以下罰鍰，社會秩序維護法
    第65條第3款定有明文。經查，前開移送之事實，業據被移
    送人於警詢時坦承在案，復有高雄市政府警察局小港分局扣
    押筆錄暨扣押物品目錄表、扣押物品收據等在卷可稽，堪信
    屬實。上開槍枝在外觀上與真槍十分類似，有上開槍枝照片
    在卷足憑，如未透過近距離仔細觀察或實際操作實難辨認其
    與真槍之差異所在，顯見上開槍枝確屬類似真槍之玩具槍；
    而上開地點為民眾出入之公共場所，被移送人持類似真槍之
    玩具槍在公共場所為把玩，已足令他人誤認為真槍，有危害
    公共安全之虞。被移送人雖辯稱係觀賞把玩云云，惟此顯非
    正當事由，是應依社會秩序維護法第65條第3 款規定處罰。
    本院審酌被移送人之違序情節、攜帶持有之玩具槍數量及其
    係共同把玩，暨其行為後態度等一切情狀，裁處如主文所示
    之罰緩。
三、扣案之玩具BB槍7支、塑膠BB彈2瓶分別為被移送人所有，已
    如前述，為違反本件社會秩序維護法行為所用之物，爰依法
    沒入。
四、依社會秩序維護法第45條第1項、第65條第3款、第22條第3
    項前段等規定，裁定如主文。
中　　華　　民　　國　　111 　年　　6 　　月　　13　　日
                  高雄簡易庭  法　　　官  楊詠惠
以上正本係照原本作成。
如不服本裁定，得於裁定書送達之翌日起5 日內，以書狀敘述理
由，向本庭提起抗告。
中　　華　　民　　國　　111 　年　　6 　　月　　13　　日
                              書  記  官  蔡佩珊